# 母公司以子公司的名义申请政府补助账务处理

提问人：林中一个我 时间：2020-07-22 12:33:08
母公司计划建设一条生产线，并据此申请了一笔政府补助 1000 万，母公司先设立了一家子公司 1000 万，并以该子公司为生产线的建设主体，母公司单体层面并无该条生产线资产，只有对这条生产线为主体的子公司的投资 1000 万，请问陈老师，母公司单体层面是否应该将这笔政府补助作为与资产相关的政府补助，按生产线年限摊销，还是说应该一次性确认收益？

回答人：chenyiwei
可参考：《瑞华研究 2010 ～ 2019 汇编》之“问题2-2-12（境外合作区政府补助相关问题）”。
母公司个别报表层面应作为一项与资产（对子公司的长期股权投资）相关的政府补助处理，直到该投资后续处置时才能转入损益；合并报表层面可以将其作为与资产（所购建的生产线）相关的政府补助处理，在该生产线达到预定可使用状态后，在其折旧年限内摊销。